臺灣高等法院刑事判決　　　　　　　　93年度上訴字第2959號
上　訴　人　臺灣桃園地方法院檢察署檢察官
被　　　告　乙○○
　　　　　　庚○○
選任辯護人　高進福律師
　　　　　　高涌誠律師
　　　　　　許樹欣律師
被　　　告　戰聲科技股份有限公司
兼上代表人　丁○○
選任辯護人　黃德賢律師
被　　　告　甲○○○事業股份有限公司
代　表　人　己○
代　理　人　李滋潤
被　　　告　丙○○
　　　　　　戊○○
上列三人共同選任辯護人　黃虹霞律師
上列上訴人因被告等違反著作權法案件，不服臺灣桃園地方法院
91 年度訴字第1048號、第1052號，中華民國93年8月24日第一審
判決（起訴案號：臺灣桃園地方法院檢察署90年度偵字第 17999
號、91年度偵字第 756號、第3259號、第10269號、第10270號、
第12674號），提起上訴，本院判決如下：
    主  文
上訴駁回。
    理  由
一、公訴意旨略以：被告乙○○於民國八十八年十二月十六日，
    因代告訴人比丹佛宗教文化藝術有限公司（代表人胡復壽，
    公司」）製作之如附表一所示「古剎巡禮」等合計六百八十
    七部著作錄影帶轉製為ＶＣＤ母版一事，雙方因而簽訂上開
    影片授權合約書，由告訴人比丹佛公司授予被告乙○○自八
    十九年一月一日起至九十三年十二月三十日為期五年發行家
    用版之權利，詎被告乙○○明知依約並無轉讓或發行公播權
    利，竟仍於八十九年二月一日左右，與知情之被告戰聲科技
    股份有限公司（設於桃園縣中壢市○○路二號，以下簡稱「
    戰聲公司」）之負責人即被告丁○○基於共同概括犯意之聯
    絡，推由被告「戰聲公司」負責將上開著作非法重製發行販
    賣，且由知情之該公司總經理即被告庚○○負責執行相關事
    宜，並自不詳時間起，由知情之被告甲○○○事業股份有限
    公司（代表人己○，設於台北市○○區○○路三段二號十一
    樓，以下簡稱「甲○○○公司」）之被告丙○○、黃秀娟從
    原向告訴人「比丹佛公司」購買上開著作至改任被告「戰聲
    公司」之公播發行總代理並製有二○○一視聽博覽精緻傳播
    廣告以利經銷，同時以低於告訴人「比丹佛公司」每部發行
    新台幣（下同）一千二百元之三分之二即八百元價格傾銷占
    取市場，連續共同不法侵害告訴人「比丹佛公司」之著作權
    益，迄九十年七月間，告訴人「比丹佛公司」之代表人胡壽
    復始循線查知上情，隨即先後於九十年八月二日及九十年八
    月二十九日發函被告「戰聲公司」要求停止，均不予置理而
    繼續前揭侵害行為，嗣於九十年九月二十五日十四時三十分
    許，為警在被告戰聲公司上址扣得如附表二所示「古剎巡禮
    」等合計一萬五千六百零二片，因認被告乙○○、丁○○、
    庚○○涉犯修正前著作權法第九十四條之以犯第九十一條第
    二項意圖銷售而擅自重製之方法侵害他人之著作財產權、第
    九十二條以公開播映方式侵害他人之著作財產權及第九十三
    條第三款違反第八十七條第二款為常業之罪嫌（起訴書雖未
    記載常業犯之法條，惟公訴人於原審論告時，所提出之論告
    書則更正如上），被告「戰聲公司」因代表人即被告丁○○
    、總經理即被告庚○○執行業務而犯前開罪名，「戰聲公司
    」亦涉犯同法第一百零一條之罪嫌，被告丙○○、黃秀娟則
    涉犯修正前著作權法第九十二條以公開上映方法侵害他人之
    著作財產權及九十三條第三款違反第八十七條第二款之罪嫌
    ，被告「甲○○○公司」因受僱人即被告丙○○、黃秀娟執
    行業務而犯前開罪名，「甲○○○公司」亦涉犯同法第一百
    零一條之罪嫌。
二、無罪部分：
    經查：（一）、著作權法第一百條但書規定，著作權法第九
    十四條之罪非告訴乃論，本件告訴人比丹佛公司對被告乙○○、戰聲科技股份有限公司、丁○○、庚○○提出告訴兼具
    有告發之性質，檢察官既認被告乙○○、戰聲科技股份有限
    公司、丁○○、庚○○有犯罪嫌疑，而提起公訴，其起訴之
    程序應認為合法，法院自應為實體審理，合先敘明；（二）
    、犯罪事實應依證據認定之，無證據不得認定其犯罪事實，
    刑事訴訟法第一百五十四條第二項定有明文。又認定不利於
    被告之事實，須依積極證據，苟積極證據不足為不利於被告
    事實之認定時，即應為有利於被告之認定，更不必有何有利
    之證據，最高法院三十年上字第八一六號著有判例可資參照
    ；（三）、訊據被告乙○○、丁○○、庚○○及戰聲公司均
    堅詞否認有公訴意旨所指之違反著作權法之犯行，被告乙○○辯稱：告訴人之ＶＣＤ來自很多製作單位，原本ＶＣＤ係
    在衛星電視上播放，告訴人後來將衛星電視台頂下來，並未
    經原製作單位的合法授權，伊不但設計該部ＶＣＤ的封面、
    選單，而且加以剪接製作，伊有重製權，告訴人所提出之事
    證，不能證明其有著作權等語。被告丁○○辯稱：告訴人之
    指訴不實，伊本身亦為受害人等語。被告庚○○辯稱：告訴
    人所提出向橋窗公司購買版權之合約、新聞局錄影帶節目審
    查合格證明書及函文，均不能證明告訴人已就系爭著作權取
    得著作財產權等語。公訴人認被告乙○○、丁○○、庚○○
    及戰聲公司涉犯上開違反著作權法犯行，係以告訴人比丹佛
    公司代表人胡壽復之指述、證人談治東、謝新峰之證詞、橋
    窗傳播有限公司（簡稱橋窗公司）出具之權利讓與書、告訴
    人比丹佛公司於九十年八月二日、九十年八月十四日、九十
    年八月二十九日對被告戰聲公司之發函、告訴人比丹佛公司
    於九十年八月二十七日、九十年八月二十九日對被告甲○○○公司之發函、甲○○○公司之目錄及發票與出貨單、戰聲
    公司銷售國立台灣藝術教育館等處之發票及證明書、被告乙○○與比丹佛公司之八十八年十二月十六日影片授權合約書
    、被告丁○○與乙○○之八十九年二月一日契約、警方於九
    十年九月二十五日十四時三十分許在被告戰聲公司上址扣案
    如附表二所示之古剎巡禮等ＶＣＤ一萬五千六百零二片為證
    ，並以告訴人比丹佛公司提出之橋窗公司所出具之著作財產
    權讓與證明書，係屬業務文書，為原著作人橋窗公司負責人
    林立昇所簽署，依新修正之刑事訴訟法第一百五十九條之四
    第二款規定，除顯不可信之情況外，從事業務之人，於業務
    上所製作之證明文書，得採為證據，本件就上開六百八十七
    部視聽著作財產的歸屬的調查，最後權利人均指向告訴人比
    丹佛公司，而且經被告戰聲公司在市面發行，各大百貨公司
    及賣場均有販售，且請國內具高知名度甲○○○公司為總代
    理，甲○○○公司並印製精美的廣告手冊二○○一視聽博覽
    會精緻傳播一書，在全國發行，卻未見著作人橋窗公司出面
    表示任何意見，足證告訴人比丹佛公司所提之著作權讓與證
    明為真實，而認告訴人比丹佛公司擁有上開六百八十七部視
    聽著作權，告訴人比丹佛公司告訴合法為其主要論據。惟查
    ：（一）、告訴人比丹佛公司指訴被告戰聲公司、乙○○、
    丁○○、庚○○未經其合法授權而擅自重製發行系爭節目影
    片，侵害其著作財產權之情事，對系爭節目影片，固提出橋
    窗公司負責人林立昇所簽立之著作財產權讓與證明書、橋窗
    公司與告訴人比丹佛公司簽訂之買賣合約書及行政院新聞局
    錄影節目審查合格證明書等為證，依上開著作權讓與證明書
    以及買賣合約書之記載，兩件書類之時間均為八十五年十月
    十八日，惟一為橫式書寫，一為直式書寫，前者固有橋窗公
    司將系爭著作之著作財產權讓與告訴人公司之記載，惟後者
    則記載：「買賣標的物為橋窗公司製作之節目播出帶版權‧
    ‧‧‧橋窗公司同意告訴人公司就該買賣標的物於橋窗公司
    TV4 衛星電視台之播映權」等語，兩者就買賣轉讓之契約標
    的並不相同，且後者有律師劉敏卿見證，前者則無，兩者似
    非同一日完成，何以有此差異，已令人懷疑。又上開著作依
    卷內資料及照片（參九十年度偵字第一七九九九號卷第一○○頁）所示，所涉影片達六百八十七部，內容種類廣泛，包
    括語言、民俗、攝影、養生、旅遊、才藝、動物世界、舞蹈
    、靈異、占星術、教育等等，顯非一人獨力創作，橋窗公司
    既屬法人，實際創作之人必為該公司之受僱人或受聘人，則
    此等創作之著作財產權，依著作權法之規定非必然歸屬於公
    司，而有究明之必要，惟經原審三次傳訊證人即橋窗公司負
    責人林立昇均未到庭應訊，迄至本院開庭言詞辯論為止，告
    訴人公司均無法促使該證人到庭，亦未再進一步提出積極證
    據證明橋窗公司就此等著作創作或取得著作財產權之證明，
    上開證據之證明力已嫌薄弱。而前揭買賣合約書之見證人劉
    敏卿律師於九十三年六月二日原審調查時則證述：「（檢察
    官起稱請提示告證十七，問：橋窗與比丹佛買賣合約書影本
    ，上面有你的名字、見證？）名字是我的沒有錯，章也是我
    的，書類是我們事務所製作的，我有參與‧‧‧（檢察官問
    ：當時對合約內容有無詳閱？）無法記得，主要是當事人談
    好，內容我不會去詳究，純簽名見證‧‧‧（檢察官問：當
    時是哪一方委託你？）胡先生（指告訴人『比丹佛公司』代
    表人胡壽復）‧‧‧（檢察官問：橋窗公司是由何人代表出
    席？）我沒有印象‧‧‧（檢察官問：依照合約書的內容，
    有無其他人代簽？）我沒有印象‧‧‧（檢察官問：對於這
    件買賣合約書，有無去審核版權的問題？）內容是我打的話
    ，我會比較注意，但是內容不是我製作的，我只是純見證，
    內容有看但沒有印象」等語（參原審九十一年度訴字第一○
    四八號卷第三宗第一五一頁至第一五三頁），是前揭著作財
    產權讓與證明書及買賣合約書所載內容，至多僅能證明橋窗
    公司與告訴人比丹佛公司為上開契約之當事人，惟並未能證
    明「橋窗公司」即為上開著作之著作財產權人。至於告訴人
    比丹佛公司提出之系爭節目之行政院聞局錄影節目審查合格
    證明書（參原審訴字第一○四八號卷第二宗第二八四頁至第
    二九一頁），其中有關製作、出品公司、發行公司雖均為橋
    窗公司，惟行政院新聞局所核發之錄影節目審查合格證明書
    僅係作為錄影節目審查合格之證明，非著作權歸屬之證明，
    無從證明橋窗公司享有前揭錄影節目審查合格證明書之錄影
    節目之著作財產權，本院審理期間，告訴代理人亦就本件系
    爭之著作，函經濟部智慧財產權局詢問有關著作財產權之歸
    屬、讓與效力及嗣後權利主張，該局則函覆稱：此等疑義，
    應循司法程序救濟，該局不表意見等語，有該局九十四年一
    月五日智著字第○九三○○一○四一八○號函在卷可按（參
    本院卷第一宗一三二頁），亦不足以認定橋窗公司為系爭著
    作之著作財產權人；（二）、戰聲公司係以一千三百萬元向
    「你的文化事業股份有限公司」（簡稱你的文化公司）受讓
    系爭著作之版權（應指著作財產權），有該兩家公司簽訂之
    買賣合約書在卷可參（參同上偵查卷第二七頁至第五三頁）
    ，觀諸該合約書附件二有關「授權期限欄」就上開系爭著作
    ，均記載自八十九年一月一日起至九十三年十二月三十一日
    止五年，核與你的文化公司與告訴人公司雙方簽訂影片授權
    合約書（參同上偵查卷第一九七頁、第一九八頁）記載之期
    間即五年相同（兩者雖相差一天，亦即後者記載為十二月三
    十日，前者記載為三十一日，後者顯為十二月三十一日之誤
    ），參諸你的文化公司名義負責人為陳玉新，實際負責人為
    被告乙○○，你的文化對外簽約均由被告乙○○代表，此點
    為告訴人公司所不爭，堪認被告乙○○代表你的文化與戰聲
    公司簽約時，確有遵守其與告訴人公司有關授權期限之約定
    ，被告乙○○是否有侵害告訴人之著作財產權之故意，確值
    懷疑。至於戰聲公司既出資達一千三百萬元，較告訴人公司
    向橋窗公司受讓之出價即一千零六十五萬元為高（參告訴人
    公司於本院提出之買賣合約書之記載），被告丁○○為戰聲
    公司之負責人，被告庚○○則為戰聲公司總經理實際出面與
    被告乙○○洽談簽訂上開契約之人，茍有侵害他人著作財產
    權之故意，何須出高價簽約？又你的文化與告訴人公司之簽
    約，本與戰聲公司無涉，該簽約內容是否為戰聲公司之負責
    人、總經理知情？均無積極證據而值懷疑。綜上兩點，告訴
    人比丹佛公司提出之上開證據均不足以證明告訴人比丹佛公
    司對系爭錄影節目有著作財產權，該系爭著作是否已成為公
    共財？何人享有著作財產權？尚乏證據證明，又公訴人所提
    出之上開其他證據，均不足以證明被告乙○○、丁○○、庚○○有侵害告訴人公司著作財產權之犯罪故意，此外，復查
    無其他積極證據，足以證明被告乙○○、丁○○、庚○○、
    戰聲公司有何公訴意旨所指之違反著作權法罪嫌，揆之上開
    說明，應認無法證明被告乙○○、丁○○、庚○○、戰聲公
    司犯罪。
三、不受理部分：
    按告訴乃論之罪，未經合法告訴者，應諭知不受理之判決，
    刑事訴訟法第三百零三條第三款定有明文。所謂未經告訴兼
    及未經合法告訴，包括無告訴權而告訴之情形。經查，公訴
    人起訴被告「甲○○○公司」之出版事業部經理丙○○、業
    務行銷黃秀娟及甲○○○公司違反著作權法之上開罪嫌，雖
    被告行為後著作權法經過九十二年、九十三年兩次修正，惟
    均屬告訴乃論之罪。本件依告訴人比丹佛公司提出之著作財
    產權讓與證明書影本、買賣合約書影本、行政院新聞局錄影
    節目審查合格證明書均尚不足以證明告訴人比丹佛公司對系
    爭錄影節目有著作財產權，已如前述，難謂告訴人比丹佛公
    司為著作權受侵害之犯罪被害人，要無得提出告訴之權。本
    件告訴人比丹佛公司對被告丙○○、黃秀娟、甲○○○公司
    提起本件告訴，核非適法，被告丙○○、黃秀娟、甲○○○
    公司自均應諭知不受理。
四、原審本於同上見解，就被告乙○○、丁○○、庚○○及戰聲
    公司部分諭知無罪之判決，有關被告台視公司、丙○○及戊○○部分則諭知公訴不受理判決，均無不合。檢察官循告訴
    人比丹佛公司之請求提起上訴，其上訴意旨以：（一）、就
    被告乙○○、戰聲公司、丁○○及庚○○之無罪部份：本件
    告訴人與橋窗公司於八十五年十月十八日所簽訂之著作財產
    權讓與證明書及買賣合約書，均係自行議訂條款並繕打，又
    將繕打完成之買賣合約書攜至劉敏卿律師處，由告訴人與訴
    外人橋窗公司共同簽章並由劉敏卿擔任買賣合約書之見證人
    。若被告等人懷疑前開買賣合約書之真實性，自應向法院提
    起確認告訴人與橋窗公司間之買賣關係不存在之訴，或提出
    相關證據以否認前開著作財產權讓與證明書及買賣合約書之
    真實性，惟被告等人均未提起，亦未能提出相關證據，原審
    法官未依職權調查其他證據以推翻前開著作財產權讓與證明
    書及買賣合約書之真實性，僅就前開買賣合約書之見證人劉
    敏卿律師於原審法院證稱前開買賣合約書之內容係告訴人與
    被上訴人所談好的，因只純做買賣合約書之見證人，所以雖
    有看買賣合約書之內容但不會去詳究等語，即可知劉敏卿律
    師當時僅做前開買賣合約書之見證人，但並未受委任為告訴
    人與橋窗公司草擬契約之條款，故無權審核版權之問題。且
    觀諸證人劉敏卿之證詞，於閱讀前開買賣合約書之內容後才
    同意擔任見證人，顯見劉敏卿當時認為該買賣合約書係為真
    實，才同意擔任見證人，則前開買賣合約書之真實性已無疑
    義。原審判決書卻以證人劉敏卿之前開證詞，認為無法證明
    前開著作財產權讓與證明書及買賣合約書內容之真實性，顯
    與證人劉敏卿之前開證詞有所矛盾，似有違誤之處。退萬步
    言之，縱使前開著作財產權讓與證明書及買賣合約書均不屬
    於刑事訴訟法第一百五十九條之四第二款所規定之紀錄文書
    或證明文書，然係均屬文書證據之一種，且具有真實性，亦
    得為證據，並非係刑事訴訟法第一百五十九條第一項規定之
    傳聞證據。按刑事訴訟法上所謂傳聞證據，係指以曾經直接
    知覺與體驗待證事實之人的供述為內容，並意圖根據原供述
    內容證明待證事實之供述證據。一般而言，傳聞證據大致包
    括「審判期日，傳聞證人之供述」及「審判期日，供述證據
    之替代品」兩類。因前開著作財產權讓與證明書係證明訴外
    人橋窗公司將所有之古剎巡禮」等著作財產權移轉予告訴人
    而前開買賣合約書係載明告訴人與訴外人橋窗公司間之古剎
    巡禮等著作產品的買賣條款，並非記載被告等人有違反本件
    著作財產權之事實。故原審法院判決書逕將前開著作財產權
    讓與證明書及買賣合約書認為係傳聞證據並否定其證據能力
    ，依刑事訴訟法第一百五十九條第一頁規定不能作為證據，
    似有違誤。又橋窗公司係為證物二之證明書附頁所列著作之
    原著作權人，才可將著作財產權轉賣予告訴人，因無任何事
    證可資證明訴外人橋窗公司並非證物二之證明書附頁所列著
    作之原著作權人，故原審判決逕認為橋窗公司並非證物二之
    證明書附頁所列著作之原著作權人，似有違誤；（二）、就
    被告甲○○○公司、丙○○及黃秀娟均公訴不受理之部份：
    查被告甲○○○公司、丙○○及黃秀娟等人係違反著作權法
    第九十二條之以公開上映方法侵害他人之著作財產權及九十
    三條第一項第三款違反第八十七條第一項第二款之規定，因
    著作權法於九十二年七月九日曾修改，縱使如原審判決第十
    二頁至第十四頁認為於比較新舊法後，應適用修正前著作權
    法第一百條、第九十二條及九十三條規定，然告訴人所提出
    前開著作財產權讓與證明書及買賣合約書係為真實性，則告
    訴人係為本件著作權受侵害之被害人，依法得提起告訴之權
    ，且告訴人亦依法已提起告訴。故原審判決書認為告訴人並
    非本件著作權受侵害之被害人，依法不得對被告甲○○○事
    業股份有限公司、丙○○及黃秀娟提起告訴之權，亦有違誤
    等語，指摘原審認事用法不當，惟此等上訴意旨，仍無法推
    翻上開合理懷疑，亦無法補正對於台視公司、丙○○、戊○○之合法告訴，其上訴為無理由，應予駁回。
據上論斷，應依刑事訴訟法第368條，判決如主文。
本案經檢察官劉文水到庭執行職務。
中　　華　　民　　國　　94　　年　　3 　　月　　30　　日
　　　　　　　　　刑事第二十三庭審判長法　官  尤豐彥
　　　　　　　　　　　　　　　　　　  法　官  趙功恆
　　　　　　　　　　　　　　　　　　  法　官  鄧振球
以上正本證明與原本無異。
如不服本判決，應於收受送達後十日內向本院提出上訴書狀，其
未敘述上訴之理由者並得於提起上訴後十日內向本院補提理由書
（均須按他造當事人之人數附繕本）。
                                      書記官  洪秋帆
中　　華　　民　　國　　94　　年　　4 　　月　　5 　　日
附表一：
      ┌─┬─────────────┬───┬────┐
      │編│                          │ 數量 │單片時間│
      │號│       品     名          │卷(片)│  分鐘  │
      ├─┼─────────────┼───┼────┤
      │ 1│      冷血一族            │  51  │   60   │
      ├─┼─────────────┼───┼────┤
      │ 2│      愛兒美語            │  20  │   60   │
      ├─┼─────────────┼───┼────┤
      │ 3│      馬上會英語          │  40  │   30   │
      ├─┼─────────────┼───┼────┤
      │ 4│      知性之旅            │  31  │   60   │
      ├─┼─────────────┼───┼────┤
      │ 5│      寶島風情            │  16  │   60   │
      ├─┼─────────────┼───┼────┤
      │ 6│      古剎巡禮            │   7  │   60   │
      ├─┼─────────────┼───┼────┤
      │ 7│   台灣本土劇團專輯       │  12  │   60   │
      ├─┼─────────────┼───┼────┤
      │ 8│      說故事時間          │  18  │   60   │
      ├─┼─────────────┼───┼────┤
      │ 9│   中國書畫─書法篇       │  30  │   40   │
      ├─┼─────────────┼───┼────┤
      │10│   中國書畫─國畫篇       │  30  │   40   │
      ├─┼─────────────┼───┼────┤
      │11│       生活顯影           │  11  │   50   │
      ├─┼─────────────┼───┼────┤
      │12│       彩繪天地           │  23  │   60   │
      ├─┼─────────────┼───┼────┤
      │13│       典藏生活           │  15  │   60   │
      ├─┼─────────────┼───┼────┤
      │14│   潔玲姐姐的美勞教室     │  22  │   60   │
      ├─┼─────────────┼───┼────┤
      │15│       甜蜜寶貝           │  18  │   30   │
      ├─┼─────────────┼───┼────┤
      │16│   動動手、動動腦         │  18  │   60   │
      ├─┼─────────────┼───┼────┤
      │17│       才藝當家           │  18  │   60   │
      ├─┼─────────────┼───┼────┤
      │18│   用心點綴花與綠         │  13  │   50   │
      ├─┼─────────────┼───┼────┤
      │19│       健康教室           │  32  │   60   │
      ├─┼─────────────┼───┼────┤
      │20│       星星物語           │  35  │   60   │
      ├─┼─────────────┼───┼────┤
      │21│       靈異奇談           │  24  │   30   │
      ├─┼─────────────┼───┼────┤
      │22│     現代父母經           │  26  │   60   │
      ├─┼─────────────┼───┼────┤
      │23│   台灣名嘴食之文化系列   │  44  │   60   │
      ├─┼─────────────┼───┼────┤
      │24│     爸爸回家吃晚飯       │  42  │   30   │
      ├─┼─────────────┼───┼────┤
      │25│       養生料理           │  29  │   60   │
      ├─┼─────────────┼───┼────┤
      │26│       神州之旅           │  24  │   60   │
      ├─┼─────────────┼───┼────┤
      │27│       龍的故鄉           │   6  │   30   │
      ├─┼─────────────┼───┼────┤
      │28│       海天遊俠           │  16  │   60   │
      ├─┼─────────────┼───┼────┤
      │29│      北歐王室之旅        │  16  │   60   │
      └─┴─────────────┴───┴────┘
附表二：
      ┌──┬─────────────┬───────┐
      │編號│ 名   稱                  │ 數 量（片）  │
      ├──┼─────────────┼───────┤
      │ 1  │ 古剎巡禮（一之七）       │    六一一    │
      ├──┼─────────────┼───────┤
      │ 2  │ 麵包花自作系列           │  一一八七    │
      ├──┼─────────────┼───────┤
      │ 3  │ 攝影（一之十一）         │    九一四    │
      ├──┼─────────────┼───────┤
      │ 4  │ 花藝世界                 │  一二五一    │
      ├──┼─────────────┼───────┤
      │ 5  │ 龍的故鄉（一之六）       │    七七八    │
      ├──┼─────────────┼───────┤
      │ 6  │ 食神（一之十四）         │  三六五二    │
      ├──┼─────────────┼───────┤
      │ 7  │ 美勞教室（一之二十二）   │  一八二四    │
      ├──┼─────────────┼───────┤
      │ 8  │ ＤＩＹ                   │    六五六    │
      ├──┼─────────────┼───────┤
      │ 9  │ 養生                     │  二七四○    │
      ├──┼─────────────┼───────┤
      │10  │ 瑜珈                     │    二一五    │
      ├──┼─────────────┼───────┤
      │11  │ 香功                     │    一二五    │
      ├──┼─────────────┼───────┤
      │12  │ 兒童美語                 │    二五九    │
      ├──┼─────────────┼───────┤
      │13  │ 生活美語                 │    二○六    │
      ├──┼─────────────┼───────┤
      │14  │ 彩繪教室                 │  一一八四    │
      └──┴─────────────┴───────┘
